臺灣高雄地方法院民事判決　　　　　　　　　　　　九十三年度訴字第一六五九號
　　原　　　告　甲○○
　　被　　　告　乙○○
右當事人間損害賠償事件，本院於民國九十四年二月二十二日言詞辯論終結，判決如
下：
    主      文
被告應給付原告新臺幣貳拾柒萬捌仟肆佰元，及自民國九十三年七月八日起至清償日
止，按週年利率百分之五計算之利息。
訴訟費用由被告負擔。
    事實及理由
一、按訴狀送達後，原告不得將原訴變更或追加他訴，但擴張或減縮應受判決事項之
    聲明者，不在此限，民事訴訟法第二百五十五條第一項第三款定有明文。查原告
    起訴時，原聲明被告應給付新臺幣（下同）五十萬元，嗣於訴訟審理中，減縮為
    二十七萬八千四百元，揆諸前揭規定，其訴之減縮應予准許。又被告經合法通知
    ，未於最後言詞辯論期日到場，核無民事訴訟法第三百八十六條各款所列情形，
    爰依原告聲請，由其一造辯論而為判決。
二、原告主張：被告於民國九十二年二月十二日上午十時三十分許，經訴外人王芝文
    駕駛車牌號碼ＹＮ─三三七一車號自小客車搭載至高雄市苓雅區○○○路十八號
    前，因王芝文下車搬運貨物，被告即變換座位至駕駛座等候。適伊騎乘車牌號碼
    ＯＱＷ─九○七號機車，沿中正二路西向東行經該處，被告竟疏未注意車外行人
    及車輛，即貿然向外開啟車門，伊煞避不及，遂撞擊前開自小客車駕駛座車門，
    受有右足第二蹠骨、第三指骨開放性骨折併肌腱斷裂之傷害，並因而支出住院期
    間看護費新臺幣（下同）二萬八千元、營養費二萬四千元，合計五萬二千元。又
    伊事故前原任職金門金屬建材股份有限公司（下稱「金門公司」），每月薪資二
    萬四千元，因前揭傷害無法工作，遂於事故之日起遭金門公司強制留職停薪，並
    於同年五月間遭解僱，依高雄市立民生醫院函文，伊勞動力因而減損百分之二十
    ，計算至九十三年八月十一日為止，被告應賠償其減少勞動能力之損害八萬六千
    四百元。再伊因本件車禍受傷住院，精神上受有極大痛苦，被告另應賠償精神慰
    撫金十四萬元。為此，爰依侵權行為之法律關係提起本訴，請求被告賠償二十七
    萬八千四百元及法定遲延利息等語。並聲明：被告應給付原告二十七萬八千四百
    元，及起訴狀繕本送達翌日起至清償日止，按週年利率百分之五計算之利息。
三、被告未於最後言詞辯論期日到場，據其到庭所為之聲明及陳述略以：伊願負肇事
    責任，對原告請求伊賠償住院期間看護費二萬八千元、營養費二萬四千元並不爭
    執，亦願賠償事故後至九十三年八月十一日止，原告減少勞動能力之損害。惟因
    原告遲未與伊和解，方使伊遭本院判處拘役五十日，故原告請求慰撫金並不合理
    等語為辯。並聲明：駁回原告之訴。
四、本件原告主張被告於前揭時、地，疏未注意車外行人及車輛，即貿然向外開啟車
    門，致其煞避不及而受有前揭傷害，被告並因此涉犯過失傷害罪遭判處拘役五十
    日確定等情，業據本院依職權調取本院九十三年度交簡上字第四四號被告被訴過
    失傷害一案偵、審卷核閱無誤，並有高雄市立民生醫院診斷書及本院九十三年度
    交簡上字第四四號判決書各一份在卷可稽，復為被告所不爭執，自堪信為真實。
    是原告依侵權行為之法律關係，請求被告賠償其所受損害，自無不當。茲就原告
    請求之各項金額審酌如下：
  (一)住院期間看護費二萬八千元及營養費二萬四千元部分，為被告所不爭執（見本院
    九十三年八月三十一日言辯論筆錄），則原告此二部分之請求，自有理由。
  (二)勞動能力減損部分：按不法侵害他人之身體或健康者，對於被害人因此喪失或減
    少勞動能力或增加生活上之需要時，應負損害賠償責任，民法第一百九十三條第
    一項定有明文。查原告因本件事故，於九十二年二月十二日入院接受手術治療，
    同年月二十六日出院，出院後陸續回院追蹤治療十五次，九十二年七月一日最後
    一次門診時，骨折雖已癒合，但足關節活動仍顯障礙，迄九十三年十月，其右踝
    仍稍僵硬，喪失生理活動範圍四分之一，勞動力約減損二成等節，有高雄市立民
    生醫院九十三年九月十日、同年十月二十五日函文各一份在卷可佐。又原告自九
    十二年一月六日起任職金門公司，每月薪資二萬四千元，因前揭傷害無法工作，
    於事故之日起遭金門公司強制留職停薪，並於同年五月間遭解僱等節，亦有金門
    公司九十四年一月十七日、同年二月一日號函文各一份附卷可按。故原告主張其
    自九十二年二月十二日起至九十三年八月十一日為止，以每月二萬四千元計算，
    受有減少勞動能力之損害八萬六千四百元（計算式24,000X18X0.2=86,400），為
    有理由。
  (三)非財產上損害賠償即精神慰撫金部分：按不法侵害他人之身體、健康、名譽、自
    由、信用、隱私、貞操，或不法侵害其他人格法益而情節重大者，被害人雖非財
    產上之損害，亦得請求賠償相當之金額，民法第一百九十五條第一項前段定有明
    文。查本件原告因被告之不法侵害，致其受有前揭傷害，且住院接受手術治療期
    間長達十四日等情，已如前述，則原告主張其精神亦感痛苦，請求非財產上之損
    害賠償，自屬有據。又原告係四十八年十月間出生，大專畢業，其名下僅有一部
    八十三年份自用小客車，現無固定工作，九十二年薪資暨其他所得合計約二萬六
    千元；被告為六十三年八月間出生，大專畢業，現任職一○四人力派遣公司，月
    薪約二萬元，其名下有坐落高雄市前金區價值合計約為一百十一萬元之房、地各
    一筆，九十二年薪資暨其他所得合計約二十五萬四千元等節，業據兩造分別陳明
    在卷（見本院九十三年八月三十一日言詞辯論筆錄），並經本院依職權查詢兩造
    九十二年度財產及所得，有兩造九十二年度財產、所得調件明細表各一份在卷可
    稽，本院斟酌上情暨原告住院接受手術治療期間長達十四日，該傷害復造成其右
    踝喪失生理活動範圍四分之一，勞動力約減損二成，整體傷勢非微，且被告迄未
    賠償原告損失等一切情狀，認原告請求之十四萬元之精神慰撫金，尚屬適當，應
    予准許。
五、綜上所述，原告因本件車禍受傷得向被告請求之金額合計為二十七萬八千四百元
    。又本件起訴狀繕本於九十三年七月七日送達被告，有送達回證各一份卷可證，
    從而，原告依侵權行為之法律關係，請求被告給付二十七萬八千四百元，及自起
    訴狀繕本送達翌日即九十三年七月八日起至清償日止，按週年利率百分之五計算
    之利息，為有理由，應予准許。
據上論結，本件原告之訴為有理由，依民事訴訟法第三百八十五條第一項前段、第七
十八條、判決如主文。
中　　　華　　　民　　　國　　九十四　　年　　　三　　　月　　　八　　　日
                                  臺灣高雄地方法院民事第一庭
                                    法  官  劉傑民
右為正本係照原本作成。
如對本判決上訴，須於判決送達後廿日內向本院提出上訴狀。
中　　　華　　　民　　　國　　九十四　　年　　　三　　　月　　　八　　　日
                                    書記官　歐文政
